臺灣屏東地方法院刑事判決　　　　　　　　　　　　　九十一年度易字第七七三號
　　公　訴　人　臺灣屏東地方法院檢察署檢察官
　　被　　　告　丙○○
　　被　　　告　辛○○
　　被　　　告　丑○○
　　被　　　告　丁○○
　　被　　　告　戊○○
　　被　　　告　己○○
　　被　　　告　癸○○○
　　被　　　告　壬○○
　　被　　　告　子○○
右列被告因賭博案件，經檢察官聲請簡易判決處刑（九十一年度偵字第二九０四號）
，本院認不宜以簡易判決處刑，改依通常程序審理，茲判決如左：
    主  文
丙○○、辛○○、丑○○、丁○○、戊○○、己○○、癸○○○、壬○○，在公眾得
出入之場所賭博財物，各處罰金貳仟元，如易服勞役，均以參佰元折算壹日。扣案押
寶紙貳張、草席壹張、四色牌壹包、天九骨牌壹副、四色牌將牌壹張、四色牌象牌壹
張、新台幣壹佰元，均沒收。
子○○部分公訴不受理。
    事  實
一、丙○○、辛○○、丑○○、丁○○、戊○○、己○○、癸○○○、壬○○基於普
    通賭博之意思，於民國九十一年二月十五日晚上八時許起，在屏東縣新埤鄉新埤
    村林邊溪堤防工寮之公眾得出入場所，與莊家寅○○、庚○○、乙○○、甲○○
    等人（均另行審結），利用象棋、四色牌等作為賭具，以俗稱「押寶」之方式押
    注而賭博財物。賭博方式為莊家在帥（將）、仕（士）、相（象）、（車）、
    傌（馬）、炮（包）共十二粒象棋中任抽一個置於押寶盒內，供賭客押注，最高
    押注金為新台幣（下同）六千元，最少為一百元，如所押與莊家開出之牌相同者
    ，可贏十倍賭金，反之則押注金悉歸莊家。嗣於同日二十三時二十分許，在上址
    為警查獲，當場於賭桌上扣得賭資一百元、押寶紙二張、草蓆一張、四色牌一包
    、天九骨牌一副，及扣得賭客子○○身上持有之四色牌將牌一張、象牌一張。
二、案經屏東縣警察局潮州分局報請台灣屏東地方法院檢察署檢察官偵查起訴。
    理  由
壹、有罪部分
一、右揭事實，業據被告丙○○、辛○○、丑○○、丁○○、戊○○、己○○、癸○○○等七人於警偵訊及本院審理時坦承不諱，並有如事實欄所載之物扣案及現場
    照片四幀在卷可資佐證。又查獲地點為一偏僻之工寮，一般人斷不可能夜間無故
    前往該處，因此被告等人顯係前往賭博至為明確，可見其等自白與事實相符，應
    可採信，本件事證明確，被告七人上開賭博犯行，應堪認定。
二、被告壬○○雖於警偵訊時矢口否認有賭博行為，辯稱：我沒有進去賭場云云。惟
    查，被告壬○○有於上開時地賭博之事實，業據被告丁○○於偵查中證稱：「我
    與乙○○、壬○○一起去，我們分開去玩，他們有參與賭博」等語（參偵卷第九
    頁背面），查被告丁○○與被告壬○○並無怨隙，衡情當無設詞誣陷之理，參以
    其利用夜間前往該偏僻之工寮，所為何事，不難想像，故被告壬○○上開所辯，
    顯係卸責之詞，不足採信，事證明確，被告壬○○上開賭博犯行，亦堪予認定。
三、核被告辛○○、丙○○、丑○○、己○○、戊○○、癸○○○、丁○○、壬○○
    等八人所為，均係犯刑法第二百六十六條第一項前段之賭博罪。茲審酌被告八人
    素行、犯罪之動機、目的、手段、及其等之犯後態度等一切情狀，分別量處如主
    文所示之刑，並均諭知易服勞役之折算標準。扣案押寶紙二張、草蓆一張、四色
    牌一包、天九骨牌一副、四色牌將牌一張、象牌一張、賭資一百元，為當場之賭
    具與賭檯上之財物，均應依刑法第二百六十六條第二項宣告沒收。另警方自被告
    子○○所查扣之四萬六千五百元，係折疊整齊，尚乏證據證明其為供作賭資或當
    場賭博所得之物，自不得予以諭知沒收。
四、被告壬○○經合法傳喚無正當理由不到庭，本院認本件為應處罰金之案件，爰不
    待其陳述逕行判決，併此敘明。
貳、不受理部分
一、公訴意旨略以：被告子○○於九十一年二月十五日晚上八時許起，在屏東縣新埤
    鄉新埤村林邊溪堤防工寮之公眾得出入場所，與莊家利用象棋、四色牌等作為賭
    具，以俗稱「押寶」之方式供人自行押注而賭博財物，因認其涉犯刑法第二百六
    十六條第一項前段之賭博罪嫌。
二、按被告死亡者，法院應諭知不受理之判決，刑事訴訟法第三百零三條第五款定有
    明文。經查被告子○○業於九十一年七月十二日死亡，有死亡證明書、戶籍謄本
    各一份附卷可稽，並經家屬具狀聲明在卷，揆諸前開說明，爰不經言詞辯論，逕
    為諭知不受理之判決。
據上論斷，應依刑事訴訟法第四百五十二條、第二百九十九條第一項前段、第三百零
三條第五款、第三百零六條、第三百零七條，刑法第二百六十六條第一項前段、第二
項、第四十二條第二項、罰金罰鍰提高標準條例第一條前段、第二條，判決如主文。
本案經檢察官劉俊儀到庭執行職務。
中      華      民      國      九十一      年     十     月     八     日
                                      臺灣屏東地方法院刑事第二庭
                                          審判長法  官  黃國永
                                                法  官  林昌義
                                                法  官  翁世容
右正本證明與原本無異。
如不服本判決應於收受本判決後送達後十日內向本院提出上訴書狀，其未敘述上訴理
由者，並得於提起上訴後十日內向本院補提理由書狀（均須按他造當事人之人數附繕
本 ）「切勿逕送上級法院」
                                          書記官        王秋淑
中      華      民      國      九十一      年      十    月    八      日
附錄：
中華民國刑法第二百六十六條
在公共場所或公眾得出入之場所賭博財物者，處一千元以下罰金。但以供人暫時娛樂
之物為賭者，不在此限。
當場賭博之器具與在賭檯或兌換籌碼處之財物，不問屬於犯人與否，沒收之。
